---
title: "Kapitel 2: Los geht's"
author: "Stefan Schmidt"
date: "`r Sys.Date()`"
output: html_document
---

```{r setup, include=FALSE}
knitr::opts_chunk$set(echo = TRUE)
```



## Quadratische Gleichung

Ermittle die Loesung fuer die Quadratische Gleichung

$$
a x^2 + b x + c = 0
$$

Festlegen der Koeffizienten

```{r}
a <- 2
b <- -5
c <- 3

```

Ermittlung der Loesung

```{r}
x1 <- (-b + sqrt(b^2 - 4 * a * c)) / (2 * a)
x2 <- (-b - sqrt(b^2 - 4 * a * c)) / (2 * a)
```

Anzeigen der Loesungen

```{r}
x1
x2
```


## Goldener Schnitt

Berechne das Verhaeltnis des Goldenen Schnitts

$$
\gamma = \frac{sqrt(5) - 1}{2}
$$

```{r}
gamma <- (sqrt(5) - 1) / 2
gamma
```


## Uebungen

### 1. Body Mass Index

Der BMI (Body Maß Index) ist ein Maß dafür, ob eine Person unter-, normal- oder übergewichtig ist und errechnet sich gemäß kg/m2 (Gewicht in kg durch Körpergröße in m zum Quadrat).

Eine Person wiegt 65 kg und ist 1.76 m groß.

a) Erstelle mit den Daten dieser Person die beiden Variablen kg und m.

```{r}
kg <- 65
m <- 1.76
```


b) Berechne mit Hilfe von kg und m den BMI dieser Person und gebe das Ergebnis auf der R-Console aus.

```{r}
bmi <- kg / m^2
bmi
```

c) Kommentiere dein Skript und speichere es unter einem geeigneten Datei- namen ab.

### 2. Fibonaccifolge

Wir betrachten die Fibonaccifolge $(a_n)_{n \geq 1}$ mit

$$
a_n =
\begin{cases}
    1 & \text{fuer n element {1, 2}}\\
    a_{n-2} + a_{n-1} & \text{fuer n \geq 3}
\end{cases}
$$

bla bla bla

Eine geschlossene Formel fuer diese Folge lautet

$$
a_n = \frac{1}{\sqrt{5}} \Big( \Big( \frac{1 + \sqrt{5}}{2} \Big) ^n - \Big( \frac{1 - \sqrt{5}}{2} \Big) ^n \Big)
$$

Schreibe die Formel in der allgemeinen Form in R auf und werte sie für n = 8, n = 9 und n = 10 aus. Achte auf die korrekte Klammersetzung!